【裁判字號】    98,易緝,121
【裁判日期】    980630
【裁判案由】    竊盜等
【裁判全文】
臺灣板橋地方法院刑事判決             98年度易緝字第121號
公  訴  人  臺灣板橋地方法院檢察署檢察官
被      告  丙○
上列被告因竊盜等案件，經檢察官提起公訴（95年度偵字第3912
號），本院以簡式審判程序審理，判決如下：
    主  文
丙○犯竊盜未遂罪，處有期徒刑捌月。
    事  實
一、丙○前於民國（下同）87年間，因加重竊盜、竊盜及偽造文
    書案件，經本院於88年10月15日以87年度訴字第2241號分別
    判處有期徒刑6 月、5 年6 月、6 月，應執行有期徒刑6 年
    8 月確定，89年11月11日入監執行，94年9 月14日假釋出監
    ，其後於95年7 月31日因撤銷假釋而拒不到案執行，經臺灣
    板橋地方法院檢察署發布通緝到案現執行殘刑中（於本件不
    構成累犯）。詎其未見悔悟，竟基於意圖為自己不法所有之
    犯意，於94年10月28日13時許，侵入臺北縣新莊市○○路56
    4 巷2 弄1 號5 樓之公寓後，即上5 樓處，以不詳方式開啟
    甲○○住處大門，進入屋內搜尋財物，尚未得手之際，因觸
    動警報系統，為當時在上址1 樓營業之甲○○發現，上樓查
    看發現，嗣同日13時20分許，為警在該址6 樓頂當場查獲。
二、案經甲○○訴由臺北縣政府警察局新莊分局移由臺灣板橋地
    方法院檢察署檢察官偵查起訴。
    理  由
壹、程序部分（即證據能力部分）：
    本件檢察官、被告於本院程序中均未就本案卷內證據資料之
    證據能力為爭執，且迄於言詞辯論終結前，亦未就本院所調
    查之證據主張有刑事訴訟法第159 條第1 項不得作為證據之
    情形，是應認已同意本案卷內證據資料均得作為本案證據，
    且經本院審酌後，認如下所述之證據並無違法取證或證據力
    明顯偏低之情形，以資作為證據，並無不當，徵之同法第15
    9 條之5 規定意旨，本案經調查之證據，均有證據能力，合
    先敘明。
貳、實體部分：
一、上揭事實，業據被告丙○坦承不諱，核與證人甲○○、黃勝
    和分別於警、偵訊中之證述情節，互核相符。此外，復有照
    片5 幀可佐。是本案事證積極明確，被告犯行，可以被認定
    ，應予以定罪處罰。
二、本案新舊法之比較適用：
(一)、查被告行為後，刑法先後分別修正公布，是按行為後法律有
    變更者，適用行為時之法律，但行為後之法律有利於行為人
    者，適用最有利於行為人之法律，現行刑法第2 條第1 項定
    有明文。此條規定乃與刑法第1 條罪刑法定主義契合，而貫
    徹法律禁止溯及既往原則，係規範行為後法律變更所生新舊
    法律比較適用之準據法，則刑法第2 條本身雖經修正，但刑
    法第2 條既屬適用法律之準據法，本身尚無比較新舊法之問
    題，應一律適用裁判時之現行刑法第2 條規定以決定適用之
    刑罰法律，先為敘明。又比較新、舊刑法，應就罪刑有關之
    共犯、未遂犯、想像競合犯、牽連犯、連續犯、結合犯，以
    及累犯加重、自首減輕暨其他法定加減原因（如身分加減）
    與加減例等一切情形，綜其全部罪刑之結果而為比較（最高
    法院95年5 月23日95年度第8 次刑庭會議決議參照），合先
    說明。
(二)、查刑法於94年2 月2 日修正公布，95年7 月1 日起施行。被
    告上開犯罪事實因涉及新舊法比較適用，說明如下：
、刑法第33條第5 款修正後，關於罰金最低額部分之規定，由
    「銀元1 元以上」，提高為「新臺幣1,000 元以上，以百元
    計算之」，經比較新舊法結果，以修正前之規定較有利於被
    告。
、刑法第55條關於牽連犯之規定經刪除，此項刪除雖非屬犯罪
    構成要件之變更，但已影響行為人刑罰之法律效果，自屬法
    律有變更，依修正後刑法既已刪除牽連犯之規定，則所犯上
    述數行為須依數罪併罰之規定分論併罰。經比較新舊法結果
    ，以修正前牽連犯之規定較有利於被告，應適用修正前之規
    定。
(三)、至修正刑法自95年7 月1 日起施行之前，刑法分則編有關罰
    金刑之貨幣單位係銀元；且依刑法分則編應處罰金者，應適
    用罰金罰鍰提高標準條例第1 條、第4 條之規定，亦即應按
    各該具體條文制定或修正之時間先後，定其提高之倍數。惟
    被告行為後，刑法施行法增訂第1 條之1 ，於95年6 月14日
    經公布，同年7 月1 日起施行；該條規定：「中華民國94年
    1 月7 日刑法修正施行後，刑法分則編所定罰金之貨幣單位
    為新臺幣。94年1 月7 日刑法修正時，刑法分則編未修正之
    條文定有罰金者，自94年1 月7 日刑法修正施行後，就其所
    定數額提高為30倍。但72年6 月26日至94年1 月7 日新增或
    修正之條文，就其所定數額提高為3 倍」。亦即自95年7 月
    1 日起，刑法分則編所定罰金之貨幣單位，由原來之銀元改
    為新臺幣；且94年1 月7 日刑法修正時，刑法分則編未修正
    之條文定有罰金者，自95年7 月1 日起，有關罰金之數額提
    高為30倍。查刑法第306 條第1 項、第320 條第1 項之罪均
    有罰金刑之處罰，且自24年7 月1 日施行後即未再修正，依
    增訂刑法施行法第1 條之1 之規定，其罰金以新臺幣為單位
    ，數額應提高30倍。此規定因屬前揭罰金罰鍰提高標準條例
    第1 條但書所稱之「法律已依一定比率規定罰金或罰鍰之數
    額或倍數」，自應優先適用，另修正後刑法第33條第5 款亦
    已將罰金刑調整為新臺幣1,000 元以上，以百元計算，故依
    前述標準換算後，上開法條之罰金刑度部分均已變更，然依
    被告行為時之刑罰法律，即廢止前之罰金罰鍰提高標準條例
    第1 條前段及修正前刑法第33條第5 款規定之罰金最低額銀
    元1 元計算，上開法條（即刑法第320 條第1 項、第306 條
    第1 項）之罰金刑，最高額分別為銀元500 元、300 元，最
    低額為銀元1 元，若換算為新臺幣，最高額雖均與新法為相
    同額度，然最低額僅為新臺幣3 元。因此，比較上述修正前
    、後之刑罰法律，自以被告行為時，關於科處罰金刑之法律
    較有利於被告。
(四)、綜上所述，被告行為後，於95年7 月1 日修正施行前、後之
    刑法相關條文，經綜合全部罪刑而為比較結果，本案應依刑
    法第2 條第1 項前段規定，一體適用被告行為時之刑法及罰
    金罰鍰提高標準條例規定。
三、核被告丙○所為，係犯刑法第320 條第3 項、第1 項之竊盜
    未遂罪，以及同法第306 條第1 項之侵入住居罪。所犯如上
    2 罪間，有方法結果之牽連關係，為牽連犯，應依修正前刑
    法第55條前段牽連犯之規定，從一重之竊盜未遂罪處斷。又
    本件被告犯罪時間，雖係於96年4 月24日以前之94年10月28
    日，論處之刑法第320 條第3 項、第1 項、第306 條第1 項
    之罪等，亦非屬中華民國九十六年罪犯減刑條例第3 條第1
    項所定不予減刑之罪名，然被告係在中華民國九十六年罪犯
    減刑條例於96年7 月16日施行前之95年5 月26日經本院通緝
    ，嗣98年6 月3 日始遭緝獲歸案等情，有本院通緝書暨歸案
    材料等在卷可稽，是其並未於96年12月31日前自動歸案接受
    審判，依同上減刑條例第5 條規定，不合於減刑要件，不得
    減刑，附帶說明。
四、至移送併案審理部分，說明如下：
(一)、丙○意圖為自己不法之所有，於94年12月27日上午10時30分
    許，以不詳工具破壞門鎖之方式，侵入臺北縣樹林市○○街
    158 號4 樓之住處，竊取李素貞所有之金鍊2 條及現金新臺
    幣（下同）29,000元。嗣經警於金飾鐵盒上，採得丙○之指
    紋，始查獲上情，而認其所為係犯刑法第321 條第1 項第2
    款之加重竊盜罪嫌（併辦案號：95年度偵字第17943 號）。
(二)、丙○基於意圖為自己不法所有之概括犯意，先於95年1 月23
    日晚間9 時許，前往臺北縣三重市○○街177 巷24號4 樓胡
    廷翔住處，破壞門鎖後進入屋內，竊取胡廷翔所有之現金6,
    000 元、項鍊1 條、手飾4 條、金飾5 條得逞。復於95年2
    月17日晚間8 時許，前往臺北縣三重市○○○路61號5 樓李
    羽住處，破壞門葉板後進入屋內，竊取李羽所有之現金
    500 元、黃金項鍊1 條、人民幣500 元得逞。嗣經警將自前
    開現場所採得之指紋送比對結果，與丙○之右食指紋相符，
    始查悉上情，其所為亦係犯刑法第321 條第1 項第2 款之加
    重竊盜罪嫌（併辦案號：95年度偵字第16892 號）。
(三)、丙○意圖為自己不法之所有，於95年3 月16日下午1 時50分
    許，侵入葉銘忠位在臺北縣蘆洲市○○街29號5 樓之住處（
    侵入住宅部分未據告訴），竊取置於屋內之現金42,000元及
    長型糖果塑膠罐1 個，得手後逃逸。嗣經警到場處理，並在
    上址書櫃玻璃上採得指紋，經送內政部警政署刑事警察局比
    對結果，與該局檔存丙○之指紋卡右中指指紋相符，而查知
    上情。案經葉銘忠訴請臺北縣政府警察局蘆洲分局報由臺灣
    板橋地方法院檢察署檢察官偵查後，因認其所為係犯刑法第
    320 條第1 項之竊盜罪嫌（併案案號：95年度偵字第19723
    號）。
(四)、經查，如上各該併案審理之被告前後各次竊盜、加重竊盜犯
    嫌，其時間相隔已久，欠缺密切緊接性，且係異地而竊，空
    間差異很大，就其整體犯行作出綜合觀察，其主觀犯罪意思
    規劃方面的表現，很難認為係基於一貫性之概括犯意所做的
    行為，無修正前刑法第56條連續犯規定之適用。因之，此部
    分與上述經起訴論罪部分，因無修正前刑法連續犯之裁判上
    一罪之關係，自非起訴效力所及，本院無從併為審理，應退
    由檢察官依法另為處理，附帶敘明。
據上論斷，應依刑事訴訟法第273 條之1 第1 項、第299 條第1
項前段、第310 條之2 、第454 條，刑法第2 條第1 項前段、第
306 條第1 項、第320 條第3 項、第1 項，修正前刑法第55條前
段，廢止前罰金罰鍰提高標準條例第1 條前段，判決如主文。
本案由檢察官乙○○提起公訴，經檢察官靳開聖到庭執行職務。
中    華    民    國    98    年    6     月    30    日
                        刑事第4 庭法 官   黎錦福
右正本證明與原本無異。
如不服本判決應於送達後10日內向本院提出上訴狀。
                                  書記官  蔡麗春
中    華    民    國    98    年    6     月    30    日
附錄論罪法條：
中華民國刑法第306條
（侵入住居罪）
無故侵入他人住宅、建築物或附連圍繞之土地或船艦者，處1 年
以下有期徒刑、拘役或3 百元以下罰金。
無故隱匿其內，或受退去之要求而仍留滯者，亦同。
中華民國刑法第320條
（普通竊盜罪、竊佔罪）
意圖為自己或第三人不法之所有，而竊取他人之動產者，為竊盜
罪，處5 年以下有期徒刑、拘役或5 百元以下罰金。
意圖為自己或第三人不法之利益，而竊佔他人之不動產者，依前
項之規定處斷。
前二項之未遂犯罰之。


司法院資訊處製作；財團法人民間司法改革基金會備份。
